臺灣高等法院臺南分院刑事判決　　　　 96年度上訴字第819號
上　訴　人
即　被　告　甲○○
選任辯護人　蔡弘琳　律師
　　　　　　蔡進欽　律師
　　　　　　蘇正信　律師
上列上訴人因妨害自由等案件，不服臺灣台南地方法院94年度訴
字第637號中華民國95年5月25日第一審判決（起訴案號：臺灣台
南地方法院檢察署94年度偵字第4603號），提起上訴，本院判決
如下：
    主  文
原判決關於甲○○部分撤銷。
甲○○共同連續意圖為自己不法之所有，以恐嚇使人將本人之物
交付，處有期徒刑壹年陸月，減為有期徒刑玖月，緩刑肆年。
    事  實
一、丁○○（已判決有期徒刑一年六月確定）、甲○○與丙○○
    、乙○○原為舊識，丁○○曾於民國（下同）九十一年底，
    受陳傳恩委託向乙○○催討會款新臺幣（下同）十萬元，嗣
    後因乙○○與同居人丙○○搬家而無結果，陳傳恩亦未再委
    託丁○○繼續催討，嗣丁○○獲悉甲○○於九十三年五、六
    月間，曾因何淑珍向其提及丙○○尚欠有會款尚未清償，丁○○與甲○○認為有利可圖，經打聽獲悉丙○○與乙○○二
    人避居臺南市○○區○○路四段一二二巷八十五弄三號五樓
    ，丁○○、甲○○與姓名、年籍不詳，綽號「阿明」之成年
    男子，於九十三年五月七日上午六時十五分許，駕車至丙○○與乙○○住處附近等候，見丙○○與乙○○二欲駕駛小貨
    車外出工作時，丁○○、甲○○與綽號「阿明」之人，乃共
    同基於意圖為自己不法所有及以非法方法剝奪行動自由之犯
    意聯絡，由甲○○與「阿明」之人，先強拉乙○○上該輛汽
    車內，丁○○再要丙○○進入同一輛汽車內，剝奪丙○○與
    乙○○二人之行動自由，丁○○以將加害乙○○生命之意思
    ，恐嚇丙○○、乙○○稱：「你（乙○○）不要講話，等一
    下要吃子彈還是活埋？乙○○欠『阿水』錢，聽說你們在新
    營標下一個工程，賺了三百多萬元，要拿一百萬元出來，如
    果不給，要給乙○○吃子彈」等語，丙○○與乙○○二人稱
    沒那麼多，丁○○稱：「是不是現在就要活埋？」等語，使
    丙○○、乙○○因而心生畏懼，經討價還價後，丙○○表示
    願給五十萬元，因丙○○郵局帳戶內只有二十萬元，丁○○
    、甲○○與該「阿明」之人，隨即駕車載丙○○與乙○○，
    於同日上午六時二十分許，至臺南市○○區○○路三段二二
    三之四號安南郵局，丁○○與甲○○在車上看住乙○○，指
    示「阿明」之人隨丙○○至該郵局自動提款機先提領六萬元
    交付「阿明」之人後，再輾轉交給丁○○與甲○○，丁○○
    並對丙○○稱：「明天（五月八日）拿十四萬元給我，剩下
    三十萬元，月底給我」等語，丁○○即與甲○○及「阿明」
    之人，乃駕車載丙○○與乙○○返回公學路四段一二二巷八
    十五弄三號住處。丁○○與甲○○見丙○○與乙○○未繼續
    給付其餘四十四萬元，二人又承前共同恐嚇取財之概括犯意
    聯絡，由丁○○指示甲○○以其0000000000號手
    機，於九十三年五月二十日下午六時二十六分許，播打丙○○之0000000000號手機接通後，丁○○不滿丙○○遲未給付餘款，即以加害丙○○生命、身體、自由之事，
    恐嚇丙○○稱：「來仔，你再跑路好了，…這一趟讓你跑卡
    遠，…，不然晚上一定抓你，抓到為止」等語，使丙○○心
    生畏懼，復於同年五月二十七日晚上九時五十八分許，丙○○以上開手機與丁○○、甲○○通話，丁○○以加害生命、
    身體、自由之事，恐嚇丙○○稱：「…，你給我機會什麼啦
    ，你不要讓我抓到，你下一次讓我遇到，我就不客氣了，我
    不騙你喔」等語，甲○○則以加害生命、身體、自由之事，
    恐嚇丙○○稱：「…，我也給你機會，我們下次若相遇，你
    來仔，我若沒『陸』（台語），我隨便你（不會給你機會）
    」等語，使丙○○心生畏懼，因丙○○已向警方報案而未交
    付錢財，丁○○與甲○○始未得逞。
二、案經臺南縣警察局永康分局報請臺灣臺南地方法院檢察署檢
    察官偵查起訴。
    理  由
壹、程序部分：
    本件係經被告於本院為有罪之表示，而以簡式審判程序加以
    審理，依據刑事訴訟法第二百七十三條之二、同法第一百五
    十九條第二項之規定，不適用同法第一百五十九條第一項、
    第一百六十一條之二、第一百六十一條之三、第一百六十三
    條之一及第一百六十四條至第一百七十條所規定證據能力認
    定及調查方式之限制，合先敘明。
貳、實體部分：
一、訊據被告甲○○對於上揭犯罪事實坦承不諱，並據被害人即
    證人證稱：
(一)、證人乙○○於警詢中證稱：「九十三年五月七日上午六時十
    五分許，在臺南市○○區○○路四段一二二巷八十五弄三號
    旁，由丁○○夥同綽號『其豐』（按指被告甲○○）及一名
    不詳男子等三人，共乘一部自小客車停放在我車旁，他們三
    人看見我與我先生丙○○一同出門後，我先生丙○○先去開
    車，我走在後面，他們就下車將我抓到他們車上…丁○○隨
    即下車，將我先生強押至他們車上」等語（見偵卷第七頁至
    第八頁），經核與證人丙○○於警詢中所證述：「九十三年
    五月七日上午六時十五分許，在臺南市○○區○○路四段一
    二二巷八十五弄三號大樓旁，由丁○○夥同綽號「其豐」及
    一名不詳　男子等三人，共乘一部自小客車（三菱、綠色）
    停放在我車旁，他們三人看見我與我太太乙○○一同出大樓
    門口，我走前面先去開車，我太太乙○○走在後面，他們就
    下車將我太太乙○○抓到他們車上，丁○○隨即下車，至我
    自小貨車（深藍色）旁，將我強押至他們車上」等語互核一
    致（見偵卷第十二頁），足證於九十三年五月七日上午六時
    十五分許，被告丁○○、甲○○與綽號「阿明」之人確有駕
    車至證人丙○○與乙○○住處附近等候，見丙○○與乙○○
    二欲駕駛小貨車外出工作時，丁○○、甲○○與綽號「阿明
    」之人，乃共同基於非法方法剝奪行動自由之犯意聯絡，被
    告甲○○與「阿明」之人，先強拉證人乙○○上該輛汽車內
    ，被告丁○○再強押證人丙○○進入同一輛汽車內，剝奪證
    人丙○○與乙○○二人之行動自由，甚為顯明，益徵被告甲○○與丁○○二人主觀上確有剝奪他人行動自由之犯意，至
    屬灼然。
(二)、其次，證人乙○○又證稱：「丁○○就出言向我恐嚇稱：『
    你拿新臺幣六十萬元給他，不拿錢出來看你是要馬上作掉或
    活埋』，我就向丁○○稱：『我現在身上沒錢』，丁○○又
    出言恐嚇我先生丙○○稱：『你拿新臺幣六十萬元給他，不
    拿錢出來，看你是要馬上作掉或活埋』等語，我先生丙○○
    稱：『沒有那麼多錢，不然給你新台幣五十萬元，但我現在
    沒那麼多錢，我郵局帳戶內只剩新台幣二十萬元』等語，丁○○與綽號『其豐』及一名不詳男子等三人就開車強押我與
    先生丙○○至臺南市○○區○○路三段二二三之四號郵局，
    在由該不詳男子下車強押我先生丙○○至提款機提款，因我
    先生丙○○郵局存摺未補登摺，所以只提領新臺幣六萬元，
    並將該新臺幣六萬元拿至車上交予丁○○，丁○○才將我與
    我先生丙○○釋放」等語（見偵卷第八頁），亦與證人丙○○證述：「丁○○就出言恐嚇稱：『你拿新臺幣六十萬元給
    他，不拿錢出來，就把你活埋，不然就拿槍把你打死』，乙○○就回答丁○○稱：『我沒有錢』，丁○○又出言恐嚇稱
    ：『你拿新臺幣六十萬元給他，不拿錢出來，就馬上把你作
    掉』等語，因我內心害怕，我就回稱：『我沒有那麼多錢，
    不然給你新臺幣五十萬元，但我現在沒那麼多錢，我郵局帳
    戶內只剩新臺幣二十萬元』，丁○○與綽號『其豐』及一名
    不詳男子等三人就開車強押我與我太太乙○○至臺南市○○
    區○○路三段二二三之四號安南郵局，再由該不詳男子下車
    強押我至提款機提款，因我郵局存摺未補登摺，所以只提領
    新臺幣六萬元，我就將該新臺幣六萬元拿至車上交予綽號『
    其豐』，丁○○並出言對我稱：『你明天（五月八日）要再
    拿新臺幣十四萬元給我，剩下新臺幣三十萬月底要拿給我』
    等語，丁○○始將我與我太太乙○○釋放」等語大致相符（
    見偵卷第十三頁），故就證人乙○○及丙○○互核大致相符
    之證詞詳加審酌，足證被告丁○○確有以加害乙○○生命之
    意思，恐嚇證人丙○○、乙○○，甚為灼然。而被告甲○○
    既於被告丁○○對證人丙○○及乙○○為恐嚇取財之行為時
    ，亦同在車上看管證人乙○○，該「阿明」之人與證人丙○○下車提款，有安南郵局自動提款機錄影帶翻拍照片八張附
    卷可佐（見警卷第二六頁至第二七頁），而參酌證人何淑珍
    證稱：「我未曾交予甲○○委託書，甲○○亦未交予我六萬
    元」等語（見偵卷第九一頁），經核與被告甲○○於本院審
    理時供稱：「（後來的六萬元，沒有拿給何淑珍，拿去何處
    ？）給我小孩繳學費」等語（見原審卷第二二一頁），足證
    最後取得之六萬元，反而係被告甲○○供己花用，準此相互
    參照，顯見被告甲○○、丙○○及該「阿明」之人恐嚇取財
    之行為分擔，係本於渠等三人主觀上係基於恐嚇取財之共同
    犯意聯絡所為，其確有意圖為自己不法所有之犯意，洵屬無
    疑。
(三)、證人丙○○於偵查中另證稱：「（九十三年五月二十日下午
    六點二十六分你是不是有跟甲○○、丁○○通電話？（提示
    通訊監譯報告表）通訊中是誰說「晚上一定抓你抓到為止」
    ？）丁○○」，「（你當時害不害怕？）害怕」，「（這一
    次為什麼會通電話？）因為我在五月七日給了他們六萬元，
    他問我剩下的四十四萬元何時給」，「（提示九十三年五月
    二十七日下午九時五十八分通訊監譯報告表）你是不是有跟
    甲○○、丁○○通電話？）有的，是甲○○打給我的，他說
    是丁○○叫他打給我的」，「（譯文中「你給我機會什麼你
    ？你娘臭雞巴你給我機會什麼啦，你不要讓我抓到，你下一
    次讓我遇到，我就不客氣了，你給我機會嗎」，是誰說的？
    ）是丁○○講的」，「（你聽了這些話會不會害怕？）當然
    害怕」，「（譯文中『喔好，我也給你機會，我們下次若相
    遇，你來仔，我若沒『陸』（臺語譯音）我隨便你，我今天
    我其風仔，我尊重你，你今天跟我說這一些話。』是誰講的
    ？）甲○○」，「（甲○○『陸』是何意？）他意思是不要
    讓他遇到，否則他不會給我機會」，「（甲○○說: 我若沒
    『陸』我隨便你，你會不會害怕？）會」等語明確（見偵卷
    第七一頁至第七二頁），並有0000000000、00
    00000000通訊監聽譯文附卷可參（見警卷第一頁至
    第十九頁），而依該監聽譯文之內容前後觀之，足證被告丁○○與甲○○見證人丙○○與乙○○未繼續給付其餘四十四
    萬元，二人乃基於共同恐嚇取財之犯意聯絡，由被告丁○○
    指示被告甲○○以其0000000000號手機，於九十
    三年五月二十日下午六時二十六分許，播打證人丙○○之0
    000000000號手機接通後，被告丁○○不滿丙○○
    遲未給付餘款，即恐嚇證人丙○○稱：「來仔，你再跑路好
    了，…這一趟讓你跑卡遠，…，不然晚上一定抓你，抓到為
    止」等語，使丙○○心生畏懼，甚為顯然，亦足證同年五月
    二十七日晚上九時五十八分許，證人丙○○以上開手機與被
    告丁○○、甲○○通話時，被告丁○○有恐嚇證人丙○○稱
    ：「…，你給我機會什麼啦，你不要讓我抓到，你下一次讓
    我遇到，我就不客氣了，我不騙你喔」等語，而參酌證人丙○○上開證詞佐以前開監聽譯文內容，並佐以被告甲○○於
    偵查中自承：「（譯文中『喔好，我也給你機會，我們下次
    若相遇，你來仔，我若沒『陸』（臺語譯音）我隨便你，我
    今天我其風仔，我尊重你，你今天跟我說這一些話。』是不
    是你講的？）是的」等語以觀（見偵卷第七二頁），被告甲○○亦有恐嚇證人丙○○稱：「…，我也給你機會，我們下
    次若相遇，你來仔，我若沒『陸』（臺語），我隨便你（不
    會給你機會）」等語，使丙○○心生畏懼，用以取得餘款四
    十四萬元。而參酌譯文內所載：「來仔，你再跑路好了，…
    這一趟讓你跑卡遠，…，不然晚上一定抓你，抓到為止」，
    「…，你給我機會什麼啦，你不要讓我抓到，你下一次讓我
    遇到，我就不客氣了，我不騙你喔」、「喔好，我也給你機
    會，我們下次若相遇，你來仔，我若沒『陸』（臺語譯音）
    我隨便你，我今天我其風仔，我尊重你，你今天跟我說這一
    些話」等情，客觀判斷，確足以使人心生畏懼，殆無疑義。
    參酌證人丙○○上開證述係因被告甲○○及丙○○欲向其取
    得餘款四十四萬元等情，足證仍係承前欲取財之犯意而為，
    彰彰甚明，益證被告二人在上開恐嚇取財行為，確有犯意之
    聯絡及行為之分擔無訛。
(四)、綜上各情相互勾稽，證人丙○○及乙○○於警詢中所證述之
    詞與事實較為吻合而屬可信，惟被告甲○○於前審所辯，不
    僅乏證據支持，亦與經驗法則有違，難資憑信。本案事證明
    確，被告甲○○之犯行，堪以認定。
二、核被告甲○○所為，係犯修正前刑法第三百四十六條第一項
    之恐嚇取財罪、第三百零二條第一項之以非法方法剝奪人之
    行動自由罪。又查被告行為後，九十四年一月七日修正公布
    之刑法，自九十五年七月一日施行，部分條文修正，本案新
    舊法比較適用問題敘述如下：
(一)、有關罰金刑下限之提高－關於本件之罪，其法定刑之罰金部
    分，據修正後刑法施行法增訂第一條之一：「中華民國九十
    四年一月七日刑法修正施行後，刑法分則編所定罰金之貨幣
    單位為新臺幣。九十四年一月七日刑法修正時，刑法分則編
    未修正之條文定有罰金者，自九十四年一月七日刑法修正施
    行後，就其所定數額提高為三十倍。但七十二年六月二十六
    日至七十四年一月七日新增或修正之條文，就其所定數額提
    高為三倍。」及刑法第三十三條第五款修正為：「主刑之種
    類如下：五、罰金：新臺幣一千元以上，以百元計算之」等
    規定，是依修正後之法律，刑法第三百零二條、第三百四十
    六5條之罰金刑部分，最低為新台幣一千元；然依被告行為
    時之刑罰法律，即罰金罰鍰提高標準條例第一條前段規定之
    提高倍數十倍及刑法第三十三條第五款規定之罰金最低額銀
    元一元計算，最低額僅為新臺幣三元。因此，比較上述修正
    前、後之刑法，自以修正前刑法較有利於被告。
(二)、次按修正之刑法第二十八條共犯規定為：「二人以上共同實
    行犯罪之行為者，皆為正犯」，被告行為時之前刑法第二十
    八條共犯之規定為：「二人以上共同實施犯罪之行為者，皆
    為正犯。」。比較修正前後之條文，原「實施」之概念，包
    含陰謀、預備、著手及實行等階段之行為，修僅共同實行犯
    罪行為始成立共同正犯，是新法共同正犯之範圍縮小，排除
    陰謀犯、預備犯之共同正犯。然新舊法共同正犯之規定固有
    修正，但對本件被告等基於犯意聯絡共同實行犯罪而言，不
    論新法、舊法，均構成共同正犯，上述刑法第二十八條之修
    正內容，對被告等並無「有利或不利」之影響，依上開之見
    解，並無適用修正後刑法第二條第一項之規定為比較新舊法
    適用之必要，自應依刑法第二條第一項前段之規定，適用行
    為時之舊法。本案被告及「阿明」之人就剝奪他人行動自由
    及恐嚇取財犯行，有犯意聯絡與行為分擔，均應論以共同正
    犯。
(三)、被告所為上開三次恐嚇犯行（即九十三年五月七日恐嚇取財
    既遂犯行、九十三年五月二十日及同年月二十七日恐嚇取財
    未遂犯行），時間緊接，所犯係構成要件相同之罪名，主觀
    上顯係基於概括犯意所為，為連續犯，雖被告為上開三次恐
    嚇犯行後，刑法第五十六條連續犯之規定，業於九十四年一
    月七日修正公布刪除，並於九十五年七月一日施行，此刪除
    固非犯罪構成要件之變更，但顯已影響行為人刑罰之法律效
    果，自屬法律有變更，依新法第二條第一項規定，比較新、
    舊法結果，新法為數罪併罰，顯然較重，故仍應適用較有利
    於被告之行為時法律即舊法論以連續犯，較為有利。故被告
    所為上開三次恐嚇犯行，應依修正前刑法第五十六條連續犯
    之規定，從重論以恐嚇取財既遂罪一罪（即九十三年五月七
    日之恐嚇取財犯行），並依法加重其刑。
(四)、被告行為後，刑法第五十五條關於想像競合犯規定，業經修
    正，並自九十五年七月一日起施行，修正後刑法第五十五條
    規定想像競合犯，從一重處斷時，增訂所科處刑罰，不得科
    以較輕罪名所定最輕本刑以下之刑。此科刑限制，雖為修正
    前刑法所無，但其乃法理明文化，非屬法律變更（最高法院
    九十五年度第八次刑事庭會議決議參照）。是刑法第五十五
    條關於想像競合犯規定，修正前後，法律既未變更，則依修
    正後刑法第二條第一項規定，仍應適用被告行為時法，故本
    件被告甲○○等於九十三年五月七日以一行為同時剝奪乙○○、丙○○之行動自由及同日以一行為同時恐嚇乙○○、丙○○以取得六萬元財物之犯行，各為想像競合犯，應適用修
    正前刑法第五十五條規定，分別從一重之非法剝奪他人行動
    自由罪及恐嚇取財既遂罪處斷。
(五)、另被告行為後，修正後之刑法亦刪除第五十五條關於牽連犯
    之規定，本件被告其所犯非法剝奪人之行動自由罪與恐嚇取
    財罪間，有方法、目的之牽連關係，為牽連犯，依修正前即
    行為時之規定，應從一重論以恐嚇取財罪；而依修正後之刑
    法既已刪除牽連犯之規定，則所犯上述各罪，應依數罪併罰
    之規定分論併罰。比較新舊法之規定，修正後之規定並非較
    有利於被告，依刑法第二條第一項之規定，應適用行為時之
    法律，故被告剝奪人之行動自由部分及恐嚇取財部分，即適
    用修正前刑法第五十五條牽連犯之規定，從一重之恐嚇取財
    罪處斷。
(六)、按刑法第五十七條規定雖於九十四年二月二日修正公布，並
    於九十五年七月一日施行，然此為法院就刑之裁量及酌減審
    認標準見解之明文化，非屬法律變更（最高法院九十五年度
    第八次刑事庭會議決議內容參照），毋庸比較。
三、原審因認被告該部分犯行罪證明確予以論科固非無見，惟查
    被告犯罪時間，在中華民國96年4 月24日以前，所犯之罪合
    於減刑條件，原審未及予以減刑，又被告已與被害人達成和
    解賠償損害，原審亦未及斟酌，自有未洽，被告上訴意旨認
    量刑太重，指摘原判決不當，為有理由，故原判決既有可議
    ，自應由本院將原判決關於被告甲○○部分撤銷改判。爰審
    酌被告品行非佳，年輕力盛，不思以勞力賺取財物，竟圖以
    非法剝奪人之行動自由及恐嚇取財之手段獲取財物，致被害
    人除財物受損外，心理上更受到無限之驚嚇，被告等手段卑
    劣，危害社會治安甚鉅等一切情狀，量處有期徒刑一年六月
    ，並依中華民國96年罪犯減刑條例第2條第1項第3款之規定
    減為有期徒刑玖月。又查被告前此未曾受有期徒刑以上刑之
    宣告，有本院被告全國前案紀錄表可稽，其因一時失慮，偶
    罹刑典，事後於本院審理中已坦承犯行，深具悔意，且已與
    被害人和解，賠償其損害，取得被害人諒解，經被害人到庭
    陳明，表示不願追究，被告經此刑之宣告後，應知警惕，而
    無再犯之虞，本院因認暫不執行其刑為適當，併予以宣告緩
    刑肆年，以勵自新
四、末按恐嚇取財罪與強盜罪並非相同，強盜罪之所謂「不能抗
    拒」，係指行為人所為之強暴、脅迫等不法行為，就當時之
    具體事實，予以客觀之判斷，足使被害人身體上或精神上達
    於不能或顯難抗拒之程度而言，亦即所施強暴脅迫手段祇須
　　行為人以言詞或舉動，顯示加害他人之意思，抑壓被害人之
  　抗拒，足以喪失其意思自由為已足，最高法院九十一年度臺
    上字第二九○號、九十二年度臺上字第四二四○號判決可資
    參照。因此，刑法上強盜罪之所謂強暴，只需行為人對行為
    客體或行為客體以外之人或物，施以強制之不法腕力使人不
    能抗拒即屬強暴，而恐嚇取財罪則不以使被害人身體上或精
    神上達於不能或顯難抗拒之程度而言，從而，被告如事實欄
    所載之行為，客觀衡之，必足已達到使被害人不能抗拒之程
    度，始為強盜行為，苟尚未完全達到使被告人不能抗拒之程
    度，仍屬恐嚇取財行為。經查，本案被告甲○○與丁○○非
    法剝奪人之行動自由部分，參酌當時之被告甲○○、丁○○
    及該「阿明」之人數為三人，被告丙○○及乙○○之人數為
    二人，於取款過程中，亦由「阿明」之人跟隨被告丙○○下
    車提領款項等節以觀，被告丙○○、乙○○之行動自由僅係
    受到限制，然並非「完全剝奪」或屬於「不能」或顯難抗拒
    之情形，易言之，被告丙○○、乙○○仍有行動之可能，尚
    非完全遭受壓迫而失去意思自主之自由，而參酌譯文內所載
    ：「來仔，你再跑路好了，…這一趟讓你跑卡遠，…，不然
    晚上一定抓你，抓到為止」，「…，你給我機會什麼啦，你
    不要讓我抓到，你下一次讓我遇到，我就不客氣了，我不騙
    你喔」、「喔好，我也給你機會，我們下次若相遇，你來仔
    ，我若沒「陸」（台語譯音）我隨便你，我今天我其風仔，
    我尊重你，你今天跟我說這一些話」等情，客觀判斷，僅足
    以使人心生畏懼，尚未達於完全剝奪人之意思自主程度，故
    本案被告二人之行為尚與強盜罪之構成要件有間，附此敘明
    。
據上論斷，應依刑事訴訟法第三百六十九條第一項前段、第三百
六十四條、第二百九十九條第一項前段、刑法第二條第一項前段
、修正前刑法第二十八條、廢止前刑法第五十六條、修正前刑法
第三百四十六條第一項、第三百零二條第一項、修正前刑法第五
十五條、刑法第七十四條第一項第一款、罰金罰鍰提高標準條例
第一條前段、中華民國九十六年罪犯減刑條例第二條第一項第三
款判決如主文。
本案經檢察官謝錫和到庭執行職務。
中　　華　　民　　國　　96　　年　　10　　月　　2 　　日
                  刑事第三庭    審判長法　官  陳義仲
                                      法　官  蘇清水
                                      法　官  宋明蒼
以上正本證明與原本無異。
如不服本判決，應於判決送達後十日內向本院提出上訴狀，其未
敘述理由者並應於提出上訴狀後十日內向本院補提理由書（應附
繕本)。
                                      書記官  翁心欣
中　　華　　民　　國　　96　　年　　10　　月　　2 　　日
附錄本件論罪科刑法條全文：
中華民國刑法第302條：
（剝奪他人行動自由罪）
私行拘禁或以其他非法方法，剝奪人之行動自由者，處5年以下
有期徒刑、拘役或3百元以下罰金。
因而致人於死者，處無期徒刑或7年以上有期徒刑，致重傷者，
處3年以上10年以下有期徒刑。
第 1 項之未遂犯罰之。
中華民國刑法第346條：
（單純恐嚇罪）
意圖為自己或第三人不法之所有，以恐嚇使人將本人或第三人之
物交付者，處6月以上5 年以下有期徒刑，得併科1千元以下罰金
。
以前項方法得財產上不法之利益，或使第三人得之者，亦同。
前二項之未遂犯罰之。
